臺灣高等法院臺南分院刑事判決
109年度上易字第463號
上  訴  人  
即  被  告  林冠旭


選任辯護人  何建宏律師
            鄭鴻威律師
上列上訴人因業務侵占案件，不服臺灣臺南地方法院109年度易
字第262號中華民國109年6月30第一審判決（起訴案號：臺灣臺
南地方檢察署109年度偵字第431號），提起上訴，本院判決如下
：
    主  文
上訴駁回。
林冠旭緩刑貳年，於緩刑期間內，應履行本院109 年度附民移調
字第50號調解筆錄的條件。
   事實及理由
一、本案經本院審理結果，認第一審判決被告犯業務侵占罪，處
    有期徒刑6月，如易科罰金，以新臺幣1000元折算1日，並沒
    收追徵其犯罪所得，核無不當，應予維持，並引用如附件第
    一審判決書之記載之證據及理由；另補充：被告於本院審理
    時已坦承犯罪事實及罪名（本院卷第113頁、第119頁）。
二、被告上訴意旨以原審未及考量伊與告訴人成立和解，原審量
    刑顯有過重之情，請求撤銷改判較輕之刑度云云。
三、按刑之量定，為求個案裁判之妥當性，法律賦予法院裁量之
    權，量刑輕重，屬為裁判之事實審法院得依職權自由裁量之
    事項。苟其量刑已以行為人之責任為基礎，並斟酌刑法第57
    條各款所列情狀，在法定刑度內，酌量科刑，如無偏執一端
    ，致明顯失出失入情形，上級審法院即不得單就量刑部分遽
    指為不當或違法（最高法院72年台上字第6696號判決）。經
    查，原審以行為人之責任為基礎，斟酌刑法第57條之各款事
    由而為刑之量定，已於理由欄中詳加論敘載明，既未逾越法
    定刑度，亦未違反比例原則或罪刑相當原則，難認有何濫用
    權限情形。況被告所涉犯之罪名為業務侵占罪，其法定刑為
    6月以上5年以下有期徒刑，得併科9萬元以下之罰金，因此
    ，原審所量定者已經是法定之最低度刑，顯無過重之情，依
    據前述的說明，自難指為違法不當。綜上，被告的上訴，並
    無理由，應予駁回。
四、被告於本院審理時已與告訴人以新臺幣18萬元達成和解，有
　　本院109 年度附民移調字第50號調解筆錄可考（見本院卷第
    97頁），且被告於109年10月20日已給付新臺幣6萬元，有其
    當庭提出之匯款收據可查（見本院卷第123頁），而被告在
    此之前未曾受徒刑之宣告，有其前科表可參，其經此偵審程
    序，應知所警惕而無再犯之虞，本院認其所受之宣告刑以暫
    不執行為適當，爰併諭知緩刑2年，以啟自新。又為確保告
    訴人權益，本院乃於主文令被告應確實履行調解內容。若被
    告未依約履行調解條件，檢察官可聲請法院撤銷其緩刑宣告
    ，附此指明。
據上論結，應依刑事訴訟法第368條、第373條，刑法第74條第1
項第1款、第2項第3款，判決如主文。
本案經檢察官吳維仁、李政賢提起公訴，檢察官曾昭愷到庭執行
公訴。
中　　華　　民　　國　　109 　年　　10　　月　　29　　日
                  刑事第五庭    審判長法　官  黃國永
                                      法　官  蔡川富
                                      法　官  翁世容
以上正本證明與原本無異。
不得上訴。
　　　　　　　　　　　　　　　　　　　書記官　歐貞妙
中　　華　　民　　國　　109 　年　　10　　月　　29　　日
附錄本案論罪科刑法條：
中華民國刑法第336條
對於公務上或因公益所持有之物，犯前條第 1 項之罪者，處 1
年以上 7 年以下有期徒刑，得併科 15 萬元以下罰金。
對於業務上所持有之物，犯前條第 1 項之罪者，處 6 月以上 5
年以下有期徒刑，得併科 9 萬元以下罰金。
前二項之未遂犯罰之。